【裁判字號】    89,交上易,2438
【裁判日期】    890913
【裁判案由】    過失傷害
【裁判全文】
台灣高等法院台中分院刑事判決                八十九年度交上易字第二四三八號
    上  訴  人  台灣彰化地方法院檢察署檢察官
    被      告  乙○○
右上訴人因被告過失傷害案件，不服台灣彰化地方法院中華民國八十九年九月十三日
第一審判決（民國八十九年度交易字第三○號，起訴案號：台灣彰化地方法院檢察署
八十九年度偵字第一一號），提起上訴，本院判決如左：
    主  文
上訴駁回。
    理  由
一、本案經本院審理結果，認第一審判決被告無罪並無不當，應予維持，並引用第一
    審判決書記載之理由（如附件）。
二、上訴人上訴意旨仍執前詞，猶指被告犯罪，經核非有理由，應予駁回。
三、據上論斷，應依刑事訴訟法第三百六十八條、第三百七十三條，判決如主文。
本案經檢察官甲○○到庭執行職務。
中      華      民      國    八十九    年      十一    月      十五    日
                                  台灣高等法院台中分院刑事第八庭
                                        審判長法  官  羅  得  村
                                              法  官  古  金  男
                                              法  官  林  輝  煌
右正本證明與原本無異。
不得上訴。
                                              書記官  劉  恒  宏
中      華      民      國    八十九    年      十一    月      十六    日
                                                                        Ｃ
臺灣彰化地方法院刑事判決                          八十九年度交易字第三號
    公  訴  人  臺灣彰化地方法院檢察署檢察官
    被      告  乙○○  男二十四歲( 民國○○○年○月○○日生)
                        住彰化縣北斗鎮居○里地○路三二０號
                        身分證統一編號：Ｚ000000000號
右列被告因過失傷害案件，經檢察官提起公訴（八十九年度偵字第一一號），本院判
決如左：
    主      文
乙○○無罪。
    理      由
一、本件公訴意旨如附件。
二、按犯罪事實應依證據認定之，無證據不得推定其犯罪事實，又不能證明被告犯罪
    或其行為不罰者，應諭知無罪之判決，刑事訴訟法第一百五十四條、第三百零一
    條第一項分別定有明文。次按刑法上之過失傷害犯，須其傷害之發生出於行為人
    之疏忽或懈怠之過失，始負過失傷害之責任。
三、訊據被告乙○○固坦承於右揭時地與被害人丙○○發生車禍肇事，致丙○○受傷
    之事實，然堅詞否認有何過失犯行，辯稱：伊當時駕車行經案發地點時，丙○○
    突然騎機車出來，伊事先並未看見丙○○，伊應無過失等語；至公訴人認被告犯
    有過失傷害犯行，無非以卷附道路交通事故調查報告表一份及照片十張，並依被
    害人之指訴為論據。
四、經查：(一)本件發生事故之路段，為劃有分向限制線禁止車輛穿越路段，此有道路
    交通事故調查表之附圖可稽，並經本院至現場履勘無訛，製有勘驗筆錄在卷足憑
    。被害人丙○○自彰化縣社頭鄉○○路○段十二號工廠內駛出自應注意前後左右
    有無車輛行人，始能橫越道路，而被害人於本院履勘現場時供稱其自工廠內駛出
    即為被告機車撞擊，顯見其並未注意左右有無來車突然駛出，以致肇事，應為被
    害人自身之過失。(二)依肇事路段之路權歸屬，被害人即應注意前後左右有無車輛
    行人，並應讓行進中之車輛行人優先通行，且在劃有分向限制線、禁止車輛跨越
    ，而被告乙○○騎乘機車沿道路順向行進中，具有優先權，對於直行中遇突發情
    況猝不及防，應無過失可言。本件經送台灣省彰化縣區車輛行車事故鑑定委員會
    鑑定及台灣省車輛行車肇事覆議鑑定委員會覆議結果，均同認為被告無肇事因素
    ，，有各該委員會鑑定函附卷足按。
五、此外，復查無其他積極證據足認被告有何怠忽於注意之情事，被告所辯堪予採信
    ，揆諸首開法條規定及說明，其犯行核屬不能證明，即應諭知無罪，以昭審慎。
據上論斷，應依刑事訴訟法第三百零一條第一項，判決如主文。
本案經檢察官孫治遠到庭執行職務。
中      華      民      國    八十九    年      九      月     十三     日
                              臺灣彰化地方法院交通法庭
                                      法      官  葉  榮  郎
右正本證明與原本無異。
如不服本判決，應於判決送達後十日內向本院提出上訴狀( 須附繕本 )。
告訴人或被害人對於判決如有不服具備理由請求檢察官上訴者，其上訴期間之計算係
以檢察官收受判決正本之日期為準。
                                      法院書記官  吳  金  良
中      華      民      國    八十九    年      九      月     十九     日


司法院資訊處製作；財團法人民間司法改革基金會備份。
